# 派独董算重大影响吗？

提问人：fengzhibo1124 时间：2017-04-09 13:45:41
根据长期股权投资准则，重大影响的判断标准之一系在董事会或类似权力机构中派有成员，独董算吗？ 如果算，现在有个现象就是会计师/律师事务所的合伙人担任独董的情形很多，他们大部分是受到某个股东的推荐。今后如果会计师/律师事务所也可以上市，独董所在的会计师/律师与独董任职的上市公司算关联方吗？

回答人：chenyiwei
从证券监管规定（如股票上市规则）的角度，两个公司有一位共同的董事，则构成关联方。但会计准则并无此规定。